【裁判字號】    96,訴,482
【裁判日期】    971231
【裁判案由】    損害賠償
【裁判全文】
臺灣屏東地方法院民事判決               96年度訴字第482號
原      告  乙○○
            甲○○
共      同
訴訟代理人  高金印律師
被      告  子○○
兼上一被告
訴訟代理人  壬○○
被      告  戊○○
            丁○○
            辛○○
            丑○○
            己○○
            庚○○
兼上列二人
共      同
訴訟代理人  寅○○    住同上
                      身分證統.
被      告  丙○○    住屏東縣.
                      身分證統.
            卯○○    住屏東縣.
                      身分證統.
上五人共同
訴訟代理人  林朋助律師
當事人間請求侵權行為損害賠償事件，本院於民國97年12月17日
言詞辯論終結，判決如下：
    主      文
被告壬○○、戊○○、丑○○、己○○、丙○○應連帶給付原告
乙○○及分別由被告子○○應與被告壬○○；被告丁○○、辛○○應與被告戊○○；被告庚○○、寅○○應與被告己○○；被告
卯○○應與被告丙○○連帶給付原告乙○○新台幣捌拾萬伍仟參
佰玖拾貳元及自九十六年十月十日起至清償日止按週年利率百分
之五計算之利息。
被告壬○○、戊○○、丑○○、己○○、丙○○應連帶給付原告
甲○○及分別由被告子○○應與被告壬○○；被告丁○○、辛○○應與被告戊○○；被告庚○○、寅○○應與被告己○○；被告
卯○○應與被告丙○○連帶給付原告包美珠新台幣陸拾捌萬參仟
貳佰零陸元及自九十六年十月十日起至清償日止按週年利率百分
之五計算之利息。
原告其餘之訴駁回。
訴訟費用由原告乙○○、甲○○各負擔三分之一，餘由被告連帶
負擔。
本判決第一、二、四項於原告乙○○、甲○○分別以新台幣貳拾
陸萬元、貳拾貳萬元供擔保後，各得為假執行。但被告己○○、
庚○○、寅○○、丙○○、卯○○、丑○○於執行標的拍定、變
賣前，如以新台幣捌拾萬伍仟參佰玖拾貳元、陸拾捌萬參仟貳佰
零陸元分別為原告乙○○、甲○○預供擔保，得免為假執行。
原告其餘假執行之聲請駁回。
    事實及理由
一、被告辛○○經受合法通知，未於最後言詞辯論期日到場，核
    無民事訴訟法第386 條各款所列情形，爰依原告之聲請，准
    由其一造辯論而為判決。
二、原告主張：
(一)被告丙○○、己○○二人於民國93年8 月19日23時許，因女
    友細故遭不知情之林聖賢毆打，被告丙○○向其母卯○○之
    友人丁○○之子即被告戊○○哭訴，被告戊○○即以電話與
    林聖賢相約於翌日凌晨 1時許，在屏東縣○○鄉○○村○區
    路即萬金營區大門前談判，被告戊○○再以電話聯繫其表哥
    即被告壬○○及姓名不詳之男子數人，被告戊○○、丙○○
    、己○○、壬○○、丑○○及姓名不詳之男子十餘人，渠等
    主觀上雖無致人於死之故意，然客觀上均能預見以木棒及鐵
    條等凶器毆擊人體之要害部位，極可能造成人之死亡結果，
    仍基於傷害之犯意聯絡，相約一同前往，其中被告丙○○、
    己○○共乘一部機車，被告戊○○與癸○○共乘一部機車，
    自屏東縣泰武鄉辰○村出發，經赤山至萬金，與被告壬○○
    、丑○○等人會合後，被告丙○○、己○○、戊○○、壬○○、丑○○及其他姓名不詳男子十餘人，分乘三輛機車及車
    號不詳之白色自用小客車與黑色休旅車各一部，沿營區路由
    西向東行駛，於上開約定時間，被告丙○○、己○○、戊○○及癸○○分乘之二部機車，騎至○○○區○○○○區路北
    側路旁原告之子包克強及林聖賢、洪駿華、洪家駿、洪俊彥
    、包嘉瑞、高冠群、兆鴻文等 8人依序停放之四輛機車前，
    見包克強等 8人已在場等候，被告戊○○、丙○○、己○○
    及癸○○等人隨即下車面對包克強等 8人，被告戊○○出面
    稱「你們誰要出來談」等話，話聲甫畢，白色自用小客車及
    黑色休旅車隨即由西向東駛達現場南側路旁，車上人員立即
    下車，由被告丑○○、戊○○、壬○○及其他姓名不詳男子
    數人，分持預藏之木棒及鐵條毆打林聖賢及包克強頭部各處
    ，致包克強倒地受有左額瘀傷、左眼角擦傷、右手小指割裂
    傷、右腳趾多處割傷、後枕部挫裂傷、後枕部出血、頭骨線
    性骨折、硬膜下右前額出血、左後枕部出血、橋腦周邊出血
    及橋腦壞死等傷害，其間與包克強同行之林聖賢等 7人伺機
    逃竄，前後毆打不及一分鐘，上開白色自用小客車及黑色休
    旅車隨即原人原車掉轉回頭，由東往西方向逃逸，被告丙○○、己○○、戊○○及癸○○等人即分乘 2部機車，跟隨上
    開白色自用小客車及黑色休旅車回頭由東往西方向逃逸，其
    中被告丙○○、己○○、戊○○及癸○○等人則再經赤山，
    一起返回被告戊○○位於泰武鄉辰○巷41之 1號住處。而倒
    地之包克強，經返回現場之林聖賢、洪家駿騎乘機車送至屏
    東市國仁醫院急救，惟仍因上開頭部外傷導致中樞神經損傷
    ，延至93年8月25日6時許不治死亡。
(二)包克強係原告之長子，肩負家庭生活重擔，不幸遭被告丙○○、己○○、戊○○、丑○○、壬○○及其他不詳姓名男子
    共同不法侵害致死，原告喪子之痛無以復加，家庭生活所需
    ，頓失扶養和依靠，甚且原告乙○○為支付包克強之醫療費
    及殯葬費，已債台高築，爰依民法第 185條、第 192條、第
    194 條規定，請求被告丙○○、己○○、戊○○、丑○○、
    壬○○應連帶賠償各原告如下列金額之損失，及均自準備狀
    繕本送達最後收受之被告之翌日即96年10月10日起按法定利
    率計算之利息；原告願供擔保，併請准予宣告假執行：
１、原告乙○○部分：(1)醫療費72,652元，(2)殯葬費 256,700元
    ，(3)扶養費損失414,510元，(4)精神慰藉金1,500,000元，合
    計2,243,862元。
２、原告甲○○部分；(1)扶養費損失482,327 元，(2)精神慰藉金
    1,500,000 元，合計1,982,327 元。
    又被告丙○○、壬○○及己○○與戊○○於行為時均為限制
    行為能力人，各其法定代理人即被告卯○○、子○○及庚○○、寅○○與丁○○、辛○○，自應依民法第187 條規定分
    別與其負連帶賠償責任。
三、被告抗辯：
(一)被告己○○、庚○○、寅○○、丙○○及卯○○五人部分：
１、本件肇因於林聖賢爭風吃醋先毆打己○○及丙○○而引發，
    且係林聖賢主動打電話要求談判，並恐嚇己○○如不赴約將
    打斷其腳，己○○因恐懼而告知戊○○，並無報復之意，亦
    不知戊○○又找其表哥壬○○幫忙談判等情；事發當時己○○、丙○○、戊○○與癸○○分乘二部機車前往，而壬○○
    等人係於己○○及丙○○與林聖賢等人會面後才分別駕車到
    場，此足以推斷己○○及丙○○對於壬○○等人會到場並不
    知情。
２、本院96年度訴字第98號傷害致死案件之證人林聖賢、洪家駿
    、高冠群、洪俊彥等人均未見到被告己○○、丙○○有毆打
    包克強之行為，且上開證人均係與包克強一同前往現場之人
    ，不可能故意為有利於被告己○○、丙○○之偏頗證詞，故
    上開證人之證詞顯然可採。是以被告己○○、丙○○既與被
    告壬○○等人缺乏事前之謀議，且對於傷害行為亦未參與，
    其在場之行為尚不足論以共同侵權行為人。
３、縱被告等人應負賠償責任，惟除原告所主張支出之醫療費用
    72,652元部分不爭執外，有關殯葬費用明細表編號20相旁花
    盤花6,000 元、編號21花瓶花100 元、編號22花籃10,000元
    、編號23雙層花籃12,000元、編號24小花圈（獻花）2,000
    元、編號25十字架花3,000元、編號26棺木花7,000元、編號
    36祭禮司琴6,000元、編號37唱詩班9,000元、編號38之司儀
    3,000元、編號39襄理2,000元、編號40放水600元、編號 41
    十字臂章2,000元、編號42音響2,000元以及編號43之紀念牌
    5,000元等合計 69,700元均為非必要支出，應予剔除；另編
    號27之殯儀館遺體冷藏費7,200元與屏東市冷水坑花園化公
    墓規費收據之冷凍費6,900元似為重複請求。
４、直系血親尊親屬受扶養之權利，應受民法第1117條不能維持
    生活之條件限制，原告二人尚值年壯，有相當之勞動能力，
    參酌勞動基準法第54條第1 項第1 款有關勞工強制退休年齡
    為60歲之規定，原告在60歲前，應無受包克強扶養之權利。
    另夫妻互負扶養之義務，其負扶養義務之順序與直系血親卑
    親屬同，民法第1116條之1 前段定有明文。是以除原告之子
    女3 人須對原告負扶養義務，原告相互間亦須互負扶養義務
    ，亦即包克強對原告之扶養責任應為4分之1，而非3分之1，
    原告乙○○、甲○○以3分之1計算，而各請求414,510 元、
    482,327元，顯然有誤。
５、原告二人就精神慰撫金部分各請求 1,500,000元，惟審酌兩
    造之社經地位及經濟狀況，原告請求之金額顯然過高。又包
    克強參與本件鬥毆事件，雖不幸身亡，惟難謂其將自身置於
    險地因而發生此不幸事件無絲毫之過失責任，爰請斟酌其過
    失程度，依民法第217條第1項規定，酌減被告應負之賠償責
    任等語，並聲明：原告之訴及假執行之聲請均駁回；如受不
    利判決，願供擔保，請准宣告免為假執行。
(二)被告丑○○部分：
１、被告並不認識死者即原告之子包克強，於案發時亦不在現場
    ，更不可能動手毆打包克強。
２、鈞院96年度訴字第98號刑事判決以死者朋友即證人林聖賢等
    人之證詞，充作不利被告之認定，惟該多名證人之證詞均有
    諸多前後矛盾及不合常情之處，在未有其他積極證據之前，
    刑事庭率而判決被告有罪，實難甘服，並聲明：原告之訴駁
    回；如受不利判決，願供擔保，請准宣告免為假執行。
(三)被告壬○○、子○○部分：壬○○於案發時並不在現場，亦
    未打被害人。
(四)被告戊○○部分：案發時其雖然在場，但並沒有打被害人，
    且刑案部分尚未定讞。
(五)被告丁○○部分：我們原本是被害人，現在反而變成被告。
(六)辛○○：否認戊○○有打人。
四、兩造不爭執事項：
(一)戊○○因丙○○、己○○遭林聖賢毆打之事，於93年8 月19
    日23時許，以電話與林聖賢相約於翌日凌晨 1時許，在屏東
    縣萬巒鄉萬金村萬金營區大門前之營區路談判。林聖賢乃邀
    約包克強及洪駿華、洪家駿、洪俊彥、包嘉瑞、高冠群、兆
    鴻文等人共同前往。而戊○○方面，則由戊○○、丙○○騎
    乘機車分別搭載癸○○、己○○前往。
(二)雙方人員到達現場後，戊○○即出面稱：「你們誰要代表出
    來談。」語畢，即有白色國瑞牌自用小客車、黑色馬自達牌
    休旅車及機車4、5部駛抵現場，車上人員下車後，隨即手持
    鐵條、棍棒類之工具，朝林聖賢、包克強、洪駿華、洪家駿
    、洪俊彥、包嘉瑞、高冠群及兆鴻文等人毆擊。
(三)包克強於鬥毆中，因逃離不及，其頭、臉部及四肢遭猛力毆
    打，因而受有左額瘀傷、左眼角擦傷、右手小指割裂傷、右
    腳趾多處割傷、後枕部挫裂傷、後枕部出血、頭骨線性骨折
    、硬膜下右前額出血、左後枕部出血、橋腦周邊出血及橋腦
    壞死等傷害，嗣經林聖賢、洪家駿合力將其送至屏東市國仁
    醫院急救，惟仍因上開頭部外傷導致中樞神經受損，延至同
    月25日6時許不治死亡。
五、本件兩造爭點為：(一)被告戊○○、丙○○、己○○、壬○○
    、丑○○有否與其他姓名不詳男子共同不法侵害包克強致死
    之行為。(二)如有，則原告得請求賠償之項目及金額為何。(三)
    承上，原告得否請求被告連帶賠償前開款項。以下析述之：
(一)查被告戊○○、壬○○、丑○○及其餘姓名不詳男子十餘人
    於上開時、地，分持鐵條、棍棒毆打被害人包克強成傷倒地
    不起，被告丙○○、己○○、戊○○等人旋即分乘車輛及機
    車離開現場，而林聖賢聽聞人車聲息遠離，始與躲藏路旁水
    溝內之洪家駿回到現場發現倒地之包克強，乃由林聖賢騎乘
    機車，搭載懷抱包克強之洪家駿，欲將奄奄一息之包克強送
    醫，行經沿山公路萬安橋時，又遇折返查探之被告丙○○、
    己○○，被告丙○○在林聖賢之央求下，遂將自己馬力較強
    之機車交由林聖賢騎乘將包克強載送屏東市國仁醫院急救等
    事實，業據被告戊○○於93年 8月20日警訊陳稱：「當天伊
    打電話找表哥壬○○幫忙，壬○○及其所召集之人是開1 部
    自用小客車及 1部休旅車到場，伊先問對方（即林聖賢、包
    克強一方之人）有誰要出來談判，但對方拔腿就跑，混亂中
    從休旅車下來幾人持棍棒追打對方」（見本院96年度少訴字
    第3號殺人等案件警卷第84-85頁）；又案發當晚與被告戊○○同行前往談判現場之癸○○於警訊亦稱：「兩部車子的人
    一下車就往對方那邊毆打，都手持棍棒毆打包克強；沒有毆
    打我們；那兩台車走後我們再走」（見同上警卷第96、98頁
    ）；另被告壬○○於警訊指稱：「戊○○打電話告知丙○○
    被打，所以請我過去講話叫對方道歉」（見同上警卷第 101
    頁）。而被告己○○於第 1次警詢中亦供明：「戊○○招集
    我們18人前往萬金營區前談判，應該是戊○○帶頭的，我知
    道是要去打架；我與表弟丙○○騎1 部機車，另有兩部車」
    （兩同上警卷第72頁反面），被告己○○、丙○○於本院少
    年法庭94年10月11日調查中均供稱：「壬○○他們是戊○○
    找的」；被告丙○○更供稱：「那兩輛汽車的人也是戊○○
    叫來的」（見本院94年度少調字第161 號少年保護事件調查
    審理卷宗第54頁、第60頁）等語明確。復據案發時在場之林
    聖賢、包嘉瑞、洪駿華、高冠群、兆鴻文、洪俊彥、洪家駿
    等人於警詢、本院少年法庭調查、偵查及本院96年訴字第98
    號傷害致死案件審理中均到庭具結證述明確。
(二)次查本件乃起因於被告丙○○、己○○於案發前晚遭林聖賢
    毆打後，被告丙○○乃向被告戊○○哭訴，被告戊○○遂與
    林聖賢電話聯絡相約於翌日凌晨 1時許，在屏東縣萬巒鄉萬
    金村萬金營區大門前之營區路談判等情，均為被告戊○○、
    丙○○、己○○等人於前開刑事案件中供證明確，足見被告
    戊○○於被告丙○○邀約出面之際，本即有出面欲對林聖賢
    等人教訓之意，被告丙○○、己○○央求被告戊○○出面本
    亦不懷善意。而林聖賢等人有攜帶鋁棒、鐵管等工具到場一
    節，業據渠等於前開刑事案件中證述明確，且被告己○○於
    警詢時自承「我知道是要去打架的」（見同上警卷第72 頁
    反面），又被告戊○○、丙○○、己○○等人先一步到場時
    ，見林聖賢一方之人數倍於己方，卻無任何恐懼、怯懦，竟
    敢主動起頭對林聖賢方之人吆喝「誰要出來談判」，顯見渠
    等自恃己方將有相當人數之支援人馬攜帶械鬥工具隨後到場
    ，否則豈敢於赤手空拳、寡不敵眾之劣勢下，主動挑起衝突
    。又衡諸被告戊○○、丙○○、己○○、壬○○、丑○○等
    人相互間之親屬關係（見臺灣屏東地方法院檢察署94年度少
    連偵字第31號殺人案件偵查卷宗第 146頁之親屬系統表），
    則身為晚輩之被告丙○○、己○○在外遭人毆打受有委屈，
    而轉向年長之被告戊○○、丑○○求援，再經由戊○○、丑
    ○○各再邀同親戚即被告壬○○同行，尚屬社會常情，足徵
    本件被告丙○○、己○○係事前先與被告戊○○、丑○○聯
    繫，而戊○○、丑○○再邀同壬○○及另十餘人分乘車輛、
    機車到場，復參酌渠等均攜帶鐵條、棍棒等工具到場，堪信
    原告主張被告丙○○、己○○、戊○○、丑○○、壬○○等
    人與其他共犯間，就其等與對方即林聖賢邀約談判且進而將
    有械鬥之情，早有鬥毆傷害之共同不法侵害之意思聯絡甚明
    。
(三)再者，上開搭乘白色自用小客車、黑色休旅車（包括被告壬○○、丑○○等人）及騎乘機車之不詳姓名者，係在被告戊○○向高冠群等人問「誰可代表出來談判」語畢，旋即到場
    ，且眾人下車後即朝林聖賢、包克強等人毆打之事實，業據
    被告戊○○於93年 8月20日警訊陳明，如前所述，再依現場
    人員、車輛位置圖及模擬照片（詳見臺灣屏東地方法院檢察
    署94年度少連偵字第31號殺人案件偵查卷宗第 83、177頁）
    可知，被告戊○○係近距離向高冠群發問，倘上開搭乘車輛
    到場之人與被告戊○○、丙○○、己○○等人事先毫無關連
    或聯繫，豈可能於抵達現場後第一時間，即能準確地僅攻擊
    對方林聖賢等人，而未將被告戊○○、丙○○、己○○等人
    誤為同夥，益徵被告戊○○、丙○○、己○○等人上開辯詞
    尚非可採。而被害人包克強雖經屏東市國仁醫院急救，惟因
    上開頭部傷害導致中樞神經損傷，延至93年8月25日6時許不
    治死亡，經檢察官督同法醫師相驗解剖結果，被害人受有左
    額瘀痕、左眼角擦傷、右手小指割裂傷、右腳趾多處割傷、
    後枕部挫裂傷、後枕部出血、頭骨線性骨折、硬膜下右前額
    出血、左後枕部出血、橋腦周邊出血及橋腦壞死等傷害，因
    認被害人之死亡原因為鬥毆過程所生頭部外傷導致中樞神經
    損傷死亡等情，有國仁醫院93年 8月21日、25日診斷證明書
    、臺灣屏東地方法院檢察署鑑定驗斷書、相驗筆錄、相驗屍
    體證明書、相驗解剖照片、法務部法醫研究所（93）醫鑑字
    第1285號鑑定書（詳見臺灣屏東地方法院檢察署93年度相字
    第528號相驗卷宗第6、7、34、67、71至77、123頁及同上警
    卷第130頁，相驗卷第108-115頁）可稽。而被告戊○○、壬○○、丑○○及己○○、丙○○等人因上開共同侵權行為造
    成被害人包克強死亡之結果，刑事部分，分別經臺灣高等法
    院高雄分院刑事庭及少年法庭以96年度上訴字第2099號、97
    年度少上訴字第 3號判處罪刑，有各該刑事判決可佐，堪信
    原告之主張為實在。
(四)按數人共同不法侵害他人之權利者，連帶負損害賠償責任，
    不能知其中孰為加害人者，亦同；造意人及幫助人，視為共
    同行為人；無行為能力人或限制行為能力人不法侵害他人之
    權利者，以行為時有識別能力為限，與其法定代理人連帶負
    損害賠償責任，民法第185 條第1 項、第2 項及第187 條第
    1 項前段分別定有明文。本件被告丙○○、己○○、戊○○
    、丑○○、壬○○既共同不法侵害包克強致死，自應連帶負
    損害賠償責任，惟被害人包克強既明知而夥同林聖賢等人攜
    帶鋁棒、鐵管等工具到場，業如前述，應認亦與有5 成之過
    失，爰按上開責任之比例，審酌原告各得請求之數額如下：
１、醫療費及殯葬費部分：原告乙○○主張被害人包克強因本件
    侵權行為致受上述傷害，經送醫急救仍不治死亡，其就此支
    出醫療費72,652元及殯葬費256,700 元之事實，業據其提出
    國仁醫院收據、屏東市公所冷水坑花園化公墓規費收據及屏
    東縣永生禮儀社所出具之治喪明細表為證，堪信屬實，且核
    其支出之項目及金額，尚合於其所信仰宗教之喪葬禮儀，並
    無不必要或舖張之情形，應屬適當，被告就此所辯，並無可
    採。惟此部分適用過失相抵法則，應減少5 成賠償金額，則
    原告乙○○得向被告請求賠償之金額為醫療費36,326元及殯
    葬費128,350 元，其在上開金額範圍內之請求應准許之，逾
    此部分之請求則應予駁回。
２、扶養費部分：
  (1)原告乙○○請求被告賠償其應受扶養費之損害部分，按依民
    法第1117條規定，直系血親尊親屬受扶養之權利須以不能維
    持生活為限。查原告乙○○為被害人包克強之父，係00年00
    月 0日生，其自承現任村長，並在自有土地上種植面積約二
    分地之芒果園（見本院97年12月17日言詞辯論筆錄）等情，
    且其96年度各類所得為 150,079元，亦有其稅務電子閘門財
    產所得調件明細表在卷可稽，足徵其有相當之勞動能力，現
    尚非不能維持生活。是以被告抗辯參酌勞動基準法第54條第
    1項第1款有關勞工強制退休年齡為60歲之規定，原告在60歲
    前應無受包克強扶養之權利等語，應堪採取。至被告另抗辯
    夫妻互負扶養之義務，是以除原告之子女 3人須對原告負扶
    養義務，原告相互間亦須互負扶養義務，即包克強對原告乙○○之扶養責任應為4分之1，而非3分之1云云，然查原告甲○○係00年00月00日出生，自承目前無業，僅偶而幫同其夫
    種植芒果（見本院97年12月17日言詞辯論筆錄），雖尚有相
    當之勞動能力，惟其96年度各類所得僅24,948元，足徵其依
    自力尚難維持生活而有待扶養，自難期其扶養配偶即原告乙○○，實不應計入原告乙○○之扶養義務人數，被告此部分
    抗辯並非可採。準此以言，依國人平均壽命，原告乙○○於
    60歲之後應受扶養年數為15年，因其計有子女 3人，故其主
    張依93年扶養親屬寬減額每年每人74,000元為標準，並按霍
    夫曼式法扣除以法定利率計算之中間利息，而得請求被告賠
    償其應受扶養費之損害之一次給付額為281,432元（74,000
    ×11.409407×1/3＝281,432，小數點以下捨去），惟此部
    分適用過失相抵法則，應減少5成賠償金額，則原告乙○○
    得請求賠償之金額為140,716元，其在上開金額範圍內之請
    求應准許之，逾此部分之請求則應予駁回。
  (2)原告甲○○係00年00月00日出生，自承目前無業，僅偶而幫
    同其夫種植芒果，雖尚有相當之勞動能力，惟其96年度各類
    所得僅24,948元，足徵其依自力尚難維持生活而有待其扶養
    義務人之扶養，而依國人平均壽命，其應受扶養之年數為33
    年，而其扶養義務人計有子女3人，連同其夫共有4人應負扶
    養義務，從而其主張依93年扶養親屬寬減額每年每人74,000
    元為標準，並按霍夫曼計算法扣除以法定利率計算之中間利
    息，而得請求被告賠償其此部分所受損害之一次給付額則為
    366,412元 (74,000×19.806087×1/4＝366,412，小數點以
    下捨去），惟此部分適用過失相抵法則，應減少 5成賠償金
    額，則其得向被告請求賠償之金額為 183,206元，其在上開
    金額範圍內之請求應准許之，逾此部分之請求則應予駁回。
３、精神慰撫金部分：原告乙○○、甲○○二人分別為被害人包
    克強之父、母，其等遽遭喪子之痛，則依民法第194 條規定
    ，自得請求被告賠償相當之金額。本院審酌兩造之身分地位
    、經濟能力等情狀，認被告應給付原告之精神慰撫金，應各
    以 1,000,000元為適當，逾此部分則核屬過高，不應准許，
    惟此部分亦應適用過失相抵法則，減少被告 5成賠償金額，
    則原告各得向被告請求之慰撫金，應各為 500,000元，原告
    在上開金額範圍內之請求應准許之，逾此部分之請求應予駁
    回。
六、綜上所述，本件原告乙○○得請求被告丙○○、己○○、戊○○、丑○○、壬○○連帶賠償之數額，計其所支出之醫療
    費36,326元、殯葬費128,350元，及所應受扶養費140,716元
    ，以及慰撫金500,000元，合計805,392元；原告甲○○得請
    求被告丙○○、己○○、戊○○、丑○○、壬○○連帶賠償
    之數額，計所應受扶養費183,206元，及慰撫金500,000元，
    合計 683,206元。又被告丙○○、壬○○及己○○與戊○○
    分別於77年10月1日、73年11月27日、75年10月9日、00年 0
    月00日出生，於93年 8月20日行為時均為未滿20歲之限制行
    為能力人，被告卯○○、子○○及庚○○、寅○○與丁○○
    、辛○○各為其法定代理人，其等就被告丙○○、壬○○及
    己○○與戊○○之本件共同侵權行為難認其監督並未疏懈，
    則依民法第187條第1項規定，原告訴請被告卯○○、子○○
    及庚○○、寅○○與丁○○、辛○○應分別與其子即被告丙○○、壬○○及己○○與戊○○連帶負損害賠償責任，即無
    不合。原告各就上開金額範圍內及其法定遲延利息之請求，
    應准許之，惟逾上開金額部分則應予駁回。
七、本判決原告及被告己○○、庚○○、寅○○、丙○○、卯○○、丑○○均陳明願供擔保，請准宣告假執行或免為假執行
    ，於原告勝訴部分，經核均無不合，爰分別酌定相當之擔保
    金額，併准許之。至原告敗訴部分，其假執行之聲請已失所
    附麗，自應予駁回。
八、據上論結，本件原告之訴為一部有理由，一部無理由，依民
    事訴訟法第79條、第85條第2項、第390條第2項、第392條第
    2項、第3項，判決如主文。
中    華    民    國    97    年    12    月    31    日
                        民事第一庭法官  孫  國  禎
正本係照原本作成。
如對本判決上訴，須於判決送達後廿日內向本院提出上訴狀。
                            法院書記官  曾  文  玲
中    華    民    國    97    年    12    月    31    日


司法院資訊處製作；財團法人民間司法改革基金會備份。
